臺灣高等法院刑事判決
110年度上易字第875號
上  訴  人  
即  被  告  馬瑾  


上列上訴人因妨害風化案件，不服臺灣臺北地方法院109年度審
易字第2248號，中華民國110年3月11日第一審判決（起訴案號：
臺灣臺北地方檢察署109年度偵字第18436號），提起上訴，本院
判決如下：
    主  文
上訴駁回。
    事  實
一、丙○意圖供人觀覽，基於公然猥褻之犯意，於民國109年3月2
    1日下午2時許，在不特定多數人得以共見共聞之新北市○○區
    ○○路00巷00號前，逕自將所穿長褲之拉鍊打開，而以此方式
    裸露並撫摸其生殖器官，公然為猥褻行為。嗣經甲○○、乙○○
    夫妻於返家途中目擊，遂當場拍照並報警處理，始查悉上情
    。
二、案經新北市政府警察局新店分局報告臺灣臺北地方檢察署（
　　下稱臺北地檢署）檢察官偵查後提起公訴。
    理  由
壹、證據能力部分：
    按被告以外之人於審判外之陳述，雖不符刑事訴訟法第159
    條之1至第159條之4之規定，而經當事人於審判程序同意作
    為證據，法院審酌該言詞陳述或書面陳述作成時之情況，認
    為適當者，亦得為證據。又當事人、代理人或辯護人於法院
    調查證據時，知有第159條第1項不得為證據之情形，而未於
    言詞辯論終結前聲明異議者，視為有前項之同意，同法第15
    9條之5亦有明定。查本件檢察官、上訴人即被告丙○ （下稱
    被告）就本判決下列所引被告以外之人於審判外陳述之證據
    能力迄至言詞辯論終結，均未聲明異議，本院審酌該些供述
    證據作成時，核無違法取證或其他瑕疵，認為以之作為本案
    之證據屬適當，自有證據能力（至於被告雖稱證人甲○○所言
    不實，然此為證明力之問題，與證據能力無涉）。其餘資以
    認定被告犯罪事實之非供述證據，均查無違反法定程序取得
    之情形，依刑事訴訟法第158條之4反面規定，亦具證據能力
    。
貳、實體方面
一、訊據被告矢口否認有何公然猥褻犯行，先辯稱：沒有裸露撫
    摸自己生殖器，照片看到我裸露生殖器，這是我之前撿破爛
    時尿急，旁邊也沒有人，就在水溝那邊尿尿，年紀老的人若
    不這樣，會來不及尿尿等語(見本院卷第25頁)；再辯稱：照
    片是偽造的，警察到住處問話，當時衣服沒穿就去開門，鄰
    居乙○○在其房門內、在警察後面拍的，再拿照片去偽造等語
    (見原審卷第58頁)。經查：
　㈠證人甲○○於偵訊及原審審理時證稱：照片是伊拍攝，當天伊
    和配偶乙○○剛下班回家，到家門口還在貨車上，被告對著伊
    等露出生殖器，一直摸生殖器，伊就拿手機拍起來，連續拍
    4張，本來不想提告，但越來越常發生，所以就到警局備案
    ；拍照地點附近沒有水溝，被告也不是在上廁所等語(見偵
    卷第55頁，原審卷第97至98頁)。證人乙○○於原審審理時證
    稱：照片是配偶甲○○拍的，其等是賣水果，開車回來會在巷
    底迴轉再開進家，把車轉正停好後，被告原本背著轉過身來
    ，用手把生殖器拉出來，看著其車子這裡用手撫摸，這是第
    一次看到，因向被告勸導不聽，且越來越誇張，到其家門口
    也是露鳥，小朋友會怕，被告卻覺得這是他的權益，伊才會
    報警。被告當時是對著其等摸小鳥，不是要尿尿，如果要尿
    尿會對著馬路，不會對著其等語(見原審卷第99至101頁)。
    證人甲○○、乙○○均經具結，擔保其證述內容之真實性，且證
    述內容互核一致，參之被告與甲○○、乙○○僅為鄰居，雙方並
    無任何仇隙，業據被告陳述在案（見偵卷第13頁），足見甲
    ○○、乙○○應無故意偽證誣陷被告之理，應堪信為真實。再觀
    以證人甲○○提供之照片，被告站立於馬路邊，身體正面面向
    鏡頭方向，褲子拉鍊處生殖器裸露，有照片4張存卷可憑(見
    偵卷第21至22頁)，核與證人證述內容相符，足認被告確於
    事實欄所載時地，有裸露並撫摸其生殖器之行為，又被告係
    在不特定人可得看見之馬路邊、面向證人證人甲○○、乙○○所
    為，其有供人觀覽意圖至為灼然。
　㈡被告雖以前詞置辯。然依上開卷存照片4張可知，被告係面向
    馬路直接裸露下體，全無遮掩閃躲舉動，與一般人尿急欲小
    便會找隱蔽處所為之，或見有人經過會收起生殖器、避免暴
    露之情顯有不同，被告所辯已與常情不符；又照片中，被告
    站立處係馬路邊並無排水溝，且依證人乙○○證述被告家即在
    斜對面(見原審卷第100頁)，短短距離，被告立即可返家如
    廁，何需逕於馬路旁拉下褲子拉鍊徒增誤會，益徵此為被告
    所辯屬臨訟卸責之詞，難以採信。至被告辯稱照片是警察至
    被告住處，鄰居乙○○在房門內拍攝後偽造云云，惟照片背景
    係馬路，並非被告家門口，且警員偵辦此案時並未前往被告
    家，僅通知被告至所瞭解案情，有警員職務報告附卷可稽（
    見原審卷第71頁），又證人甲○○於原審審理時已提供手機內
    原始照片檔案，未見有何事後修圖之痕跡，有當庭提供翻拍
    之照片3張附卷可稽(見原審卷第113至117頁)，是被告此部
    分所辯亦不足採。　
　㈢綜上所述，被告所辯，洵不足採，本案事證已臻明確，被告
    前揭犯行，堪以認定，應依法論科。
二、論罪：
　㈠按刑法所謂「公然」，係指不特定人或多數人得以共見共聞
    之狀態（最高法院18年上字第338 號判例意旨可參）。另所
    謂「猥褻」，係指姦淫以外有關風化之一切色慾行為而言（
    最高法院27年上字第558 號判例意旨足資參照）。查被告裸
    露性器之地點，為任何人皆可隨意自由行經之路邊，屬不特
    定或多數人得以共見共聞之公共場所無訛。又被告在該處公
    然裸露撫摸下體，有供人觀覽之意圖，且其裸露撫摸性器官
    之舉措不僅足以刺激或滿足性慾，且客觀上足以引起普通一
    般人羞恥或厭惡感而侵害性的道德感情，有礙於社會風化，
    依現今吾人社會之一般通念，自屬猥褻之行為。
  ㈡核被告所為，係犯刑法第234條第1項之公然猥褻罪。被告雖
    同時對被害人甲○○、乙○○為猥褻行為，惟公然猥褻罪係侵害
    社會法益之犯罪，故應論以單純一罪。至被告行為時未滿80
    歲（以戶籍登記為準），尚無刑法第18條第3項之適用。　
三、駁回上訴之理由：　　
　　原審審理結果，認被告所犯公然猥褻罪事證明確，並以行為
    人責任為基礎，審酌被告不思自重及尊重他人，公然在不特
    定多數人得以共見共聞之場合為猥褻行為，敗壞社會風氣，
    誠值非難，且犯後否認犯行，態度不佳，兼衡其犯罪動機、
    目的、手段、自陳之智識程度、家庭經濟狀況等一切情狀，
    量處拘役10日，並諭知如易科罰金之折算標準。經核原判決
    認事用法，洵無違誤，量刑亦屬妥適。被告雖上訴主張無罪
    ；然本件業依卷內各項證據資料，就被告所辯之詞，詳為論
    述、一一指駁，被告上訴意旨仍執前開陳詞否認犯罪，而指
    摘原判決不當，難認可採。從而，被告之上訴，為無理由，
    應予駁回。　　
據上論斷，應依刑事訴訟法第368條，判決如主文。
本案經檢察官黃冠中提起公訴，檢察官壽勤偉到庭執行職務。
中　　華　　民　　國　　110 　年　　8 　　月　　31　　日
                  刑事第一庭  審判長法　官  周煙平
                                    法　官  吳炳桂
                                    法　官  陳俞伶
以上正本證明與原本無異。
不得上訴。
                                    書記官  朱家麒
中　　華　　民　　國　　110 　年　　9 　　月　　1 　　日
附錄：本案論罪科刑法條全文
中華民國刑法第234條
意圖供人觀覽，公然為猥褻之行為者，處1年以下有期徒刑、拘
役或9千元以下罰金。
意圖營利犯前項之罪者，處2年以下有期徒刑、拘役或科或併科3
萬元以下罰金。